【裁判字號】    89,訴,2069
【裁判日期】    900130
【裁判案由】    毒品危害防制條例
【裁判全文】
台灣板橋地方法院刑事判決                        八十九年度訴字第二０六九號
    公  訴  人  台灣板橋地方法院檢察署檢察官
    被      告  戊○○
    選任辯護人  俞秀美  律師
右列被告因違反毒品危害防制條例案件，經檢察官提起公訴（八十九年度偵字第一七
一九五號），乙○判決如左：
    主  文
戊○○連續販賣第二級毒品，處有期徒刑柒年貳月，犯罪所得之財物新台幣伍仟元沒
收之，如全部或一部不能沒收時，以其財產抵償之。
    事  實
一、戊○○基於意圖營利之概括犯意，先於民國（下同）八十九年八月三日上午約五
    、六時左右，在台北縣板橋市○○路○段五十八號「白衣天使檳榔攤」內，以新
    台幣（下同）一千元之價格，販賣第二級毒品安非他命約０‧五克予甲○○；又
    於同年八月十一、十二日左右，在上址以三千元之價格，販賣第二級毒品安非他
    命約０‧三公克予丙○○；復於同年八月二十五日晚八時許，在上址，以一千元
    之價格販賣第二級毒品安非他命約０‧六公克予丁○○。嗣於八十九年九月七日
    晚十一時三十分許，在台北縣板橋市○○路○段五十八號「白衣天使檳榔攤」內
    為警查獲，並扣得其所有供自己施用之之安非他命殘渣袋二個及吸食器一個。
二、案經台北縣警察局海山分局報請台灣板橋地方法院檢察署檢察官偵查起訴。
    理  由
一、訊據被告戊○○矢口否認有販賣第二級毒品安非他命之犯行，並辯稱：伊並無販
    賣安非他命予甲○○、丙○○及丁○○等三人，伊從八十九年八月份開始與丙○○一起五百或三百之價格合資購買安非他命云云。經查：被告於上述時、地販賣
    安非他命之事實，業據證人甲○○、丁○○及丙○○分別於偵查中結證稱：「八
    十九年八月三日凌晨五、六點在板橋市○○路○段五十八號他的檳榔攤向魏某（
    指被告戊○○）買的。魏某打電話給我要我過去，他說他缺錢，問我身上有沒有
    錢，我說一兩千元，後來我過去他當場給我安非他命，數量約可用兩次約０‧五
    公克」、「八十九年八月二十五日晚八點左右，在檳榔攤向魏某買的，我去找他
    ，拿一千元給他，他分兩次給我，共有約０‧六公克左右的安非他命」、「八十
    九年八月十一、十二日左右，在前開地址的檳榔攤，魏某說缺錢要付飲料錢，叫
    我先拿錢給他，晚上再給我安非他命，我拿三千元給他，隔天凌晨他先拿給我一
    部分安非他命，後來分次給我，總共約０‧三克」（見偵查卷第六十頁反面、第
    六十一頁）；再經乙○勘驗證人甲○○、丁○○及丙○○等三人偵查中之錄音帶
    ，王、鍾、謝三人陳述上開向被告購買安非他命之時間、地點及價格均相當明確
    ，且該三人之陳述亦相當自然，並無任何被迫之情事（見乙○九十年一月九日審
    判筆錄）。是證人甲○○等三人上開所述自為真實可堪採信；又被告所辯與丙○○合資向他人購買安非他命乙節，亦經證人丙○○否認有其事（見乙○八十九年
    十二月五日訊問筆錄）。是以被告所辯各節，顯係畏罪卸諉之詞，不足採信；另
    證人甲○○、丁○○及丙○○等三人於乙○審理中翻異前詞，亦係迴護被告之詞
    ，殊無可採。又本案被告戊○○雖矢口否認有販賣安非他命，不知被告獲利若干
    ，然目前政府積極取締毒品不遺餘力，且非法販賣安非他命要被判處重刑，此為
    眾所周知之事，倘被告戊○○未有獲利，焉有甘冒此重刑風險之理，故依經驗法
    則而論，自足以認定被告戊○○有營利之意圖。
二、查安非他命依其成癮性、濫用性及社會之危害性程度，已為毒品危害防制條例第
    二條第一項第二款列為第二級毒品。核被告所為，係犯毒品危害防制條例第四條
    第二項販賣第二級毒品之罪。又被告非法持有第二級毒品安非他命之低度行為，
    已為其販賣之高度行為所吸收，不另論罪。再被告先後三次販賣第二級毒品安非
    他命之犯行，時間密接，且犯罪構成要件相同，顯係基於概括犯意為之，為連續
    犯，應以一罪論並加重其刑（販賣第二級毒品罪法定本刑無期徒刑部分依法不得
    加重，僅就有期徒刑部分加重其刑）。爰審酌被告之品行、智識程度，安非他命
    戕害身心，危害社會治安至鉅及被告為牟私利而多次販賣安非他命以及被告犯罪
    後猶狡詞置辯等一切情狀，量處如主文所示之刑，以資懲儆。
三、至被告販賣第二級毒品所得之財物共五千元，應沒收之，如全部或一部不能沒收
    時，以其財產抵償之；而扣案之安非他命殘渣袋二個及吸食器一個，係被告自己
    施用之物與本件販賣犯行無涉，自無從於本案中諭知沒收，附此說明。
據上論斷，應依刑事訴訟法第二百九十九條第一項前段，毒品危害防制條例第四條第
二項、第十八條第一項前段、第十九條第一項，刑法第十一條、第五十六條，判決如
主文。
本案經檢察官賴惠慈到庭執行職務
中      華      民      國      九十        年    一      月    三十    日
                                      台灣板橋地方法院刑事第二庭
                                          法  官  潘  長  生
右正本證明與原本無異
如不服本判決，應於送達後十日內向乙○提出上訴狀
              書記官  王  增  華
中      華      民      國      九十        年    二      月    七      日
附錄本案論罪科刑法條全文：
毒品危害防制條例第四條：
製造、運輸、販賣第一級毒品者，處死刑或無期徒刑；處無期徒刑者，得併科新臺幣
一千萬元以下罰金。
製造、運輸、販賣第二級毒品者，處無期徒刑或七年以上有期徒刑，得併科新臺幣七
百萬元以下罰金。
製造、運輸、販賣第三級毒品者，處五年以上有期徒刑，得併科新臺幣五百萬元以下
罰金。
製造、運輸、販賣專供製造或施用毒品之器具者，處一年以上七年以下有期徒刑，得
併科新臺幣一百萬元以下罰金。
前四項之未遂犯罰之。


司法院資訊處製作；財團法人民間司法改革基金會備份。
